【裁判字號】    97,附民,44
【裁判日期】    970903
【裁判案由】    請求賠償損害
【裁判全文】
臺灣彰化地方法院刑事附帶民事訴訟判決
原      告  臺灣菸酒股份有限公司
法定代理人  丙○○
訴訟代理人  甲○○
被      告  乙○○
上列當事人間因本院97年度簡字第187 號違反商標法案件，經原
告提起附帶民事訴訟，請求損害賠償事件，本院於民國97年8 月
20日言詞辯論終結，判決如下：
    主      文
被告應給付原告新臺幣柒萬元。
本判決得假執行。
    事實及理由
一、原告主張：原告為國內合法菸酒類製造業者，所研發製造之
    玉山高粱酒行銷國內市場多年，表彰公司商譽及商品來源之
    「玉山圖騰」商標圖樣，已成消費者所普遍認知之原告公司
    商品表徵，被告明知上開商標圖樣係原告所註冊之商標，未
    得商標專用權人同意，不得於同一商品使用相同之註冊商標
    及意圖販賣仿冒商標商品，竟自96年4 月間起，基於違反商
    標法以營利之犯意，意圖欺騙消費者，在彰化縣伸港鄉○○
    村○○路51之2 號旁廢棄雞舍，產製仿冒「玉山圖騰」商標
    圖樣之玉山高粱酒。上揭犯罪事實，業據被告坦白承認，且
    經臺灣彰化地方法院檢察署檢察官聲請簡易判決處刑，爰依
    商標法第61條、第63條第1 項第3 款規定請求損害賠償，本
    案系爭300 毫升裝玉山高粱酒案發時每瓶售價為新臺幣（下
    同）140 元，且查獲侵害商標專用權商品數量未達1,500 件
    ，依零售單價之500 倍計算賠償金額，被告應賠償原告7 萬
    元。並聲明：請求判決如主文第1項所示。
二、被告則以：坦承犯罪，惟現無資力、又無工作，無法達成和
    解等語置辯，並聲明：請求駁回原告之訴。
三、得心證之理由：
  (一)原告主張被告有上開侵害原告商標權之行為，經臺灣彰化地
    方法院檢察署檢察官以96年度偵字第10058 號聲請簡易判決
    處刑，經本院刑事庭以97年度簡字第178 號刑事判決判處被
    告「共同行使偽造私文書，足以生損害於公眾及他人，處有
    期徒刑5 月，如易科罰金，以2,000 元折算1 日」之事實，
    業據本院調閱上開刑事偵審卷宗核閱屬實，且為被告所不爭
    執，堪信原告此部分之主張為真實。按商標權人對於侵害其
    商標權者，得請求損害賠償，並得請求排除其侵害；有侵害
    之虞者，得請求防止之，商標法第61條第1 項定有明文。本
    件被告收受謝宗熙等人提供之原物料，製造仿冒「玉山圖騰
    」商標之偽玉山高粱酒，自屬與謝宗熙等人共同侵害原告之
    商標權，應連帶負損害賠償責任，原告僅請求連帶債務人中
    之一人即被告，就連帶債務負全部給付責任，自無不可。
  (二)按商標權人請求損害賠償時，得就查獲侵害商標權商品之零
    售單價500 倍至1,500 倍之金額；但所查獲商品超過1,500
    件時，以其總價定賠償金額，商標法第63條第1 項第3 款定
    有明文。次按商標法第63條第1 項第3 款之「查獲」，不以
    在市場或侵害人所有場所實際查獲之實物為限，凡以任何方
    法犯悉侵害他人商標專用權而生產之貨品數量，均應構成該
    款之查獲數，得據以計算損害額，此有最高法院87年度臺上
    字第2037號民事判決要旨可資參照。本件搜索查扣之侵害「
    玉山圖騰」商標權商品數量為1 件，此有刑事偵審卷附搜索
    扣押筆錄為憑，且0.3 毫升玉山高粱酒每瓶建議零售價為14
    0 元，亦有臺灣菸酒股份有限公司96年8 月31日台菸酒通字
    第0960018376號函為憑，原告得請求被告賠償7 萬元（計算
    式：140 元×500 倍＝70,000元），核與前開規定及判決要
    旨並無不合，洵屬有據。
  (三)從而，原告依據上開規定，請求被告給付原告7 萬元，為有
    理由，應予准許。
四、本件所命給付之金額為7 萬元，未逾50萬元，依民事訴訟法
    第389 條第1 項第5 款規定，應依職權宣告假執行如主文第
    2 項所示。
五、本件判決事證已臻明確，兩造其餘主張及舉證，核與判決結
    果不生影響，爰不予一一論述。
六、又原告係於刑事簡易訴訟程序提起附帶民事訴訟，依刑事訴
    訟法第505 條第2 項規定免納裁判費，兩造亦未支出任何訴
    訟費用，故毋庸為訴訟費用負擔之諭知，附此敘明。
中    華    民    國    97    年    9     月    3     日
                  刑事第三庭  法  官  楊舒嵐
以上正本證明與原本無異。
如不服本判決，應於判決送達後10日內向本院提出上訴 (須附繕
本)。
本判決非對於刑事訴訟之判決有上訴時不得上訴。
中    華    民    國    97    年    9     月    4     日
                              書記官  張木松


司法院資訊處製作；財團法人民間司法改革基金會備份。
